【裁判字號】    92,易,1241
【裁判日期】    920528
【裁判案由】    妨害公務等
【裁判全文】
臺灣臺中地方法院刑事判決                        九十二年度易字第一二四一號
    公  訴  人  臺灣臺中地方法院檢察署檢察官
    被      告  乙○○
右列被告因妨害公務等案件，經檢察官提起公訴（九十二年度偵字第三０七九號），
本院判決如左：
    主  文
黏寶貴對於公務員依法執行職務時，施強暴，處拘役肆拾日，如易科罰金，以參佰元
折算壹日；又損壞他人之物，足以生損害於他人，處拘役參拾日，如易科罰金，以參
佰元折算壹日。應執行拘役陸拾伍日，如易科罰金，以參佰元折算壹日。
    事  實
一、黏寶貴於民國（下同）九十二年一月二十四日上午十時許，在其位於臺中縣潭子
    鄉○○街九三巷六六之二號三樓住處，明知該處樓下係人車往來之道路，如貿然
    自高處砸下物品，有傷及他人身體或毀壞他人物品之可能，竟仍基於毀損之不確
    定故意，將其家中之熱水瓶、玻璃瓶、烤麵包機等物品，自其家中三樓陽台往樓
    下丟棄，砸中停放於該址一樓路邊甲○○○之車號Ｍ７—１５７６號自小客車，
    致該車受有車頭引擎蓋及車尾行李箱蓋凹陷、車漆脫落之損壞。嗣臺中縣警察局
    豐原分局頭家派出所員警曾發文、黃志成據報前往現場處理，黏寶貴明知該二員
    係至現場處理依法執行職務之警察，竟於員警要求黏寶貴出示國民身分證件時，
    心生不悅而出手扯下曾發文身上穿著之防彈衣，並以右手作勢欲毆打曾發文，旋
    即為警當場制服並以現行犯逮捕之。
二、案經甲○○○訴由臺中縣警察局豐原分局移送臺灣臺中地方法院檢察署檢察官偵
    查起訴。
    理  由
一、訊據被告黏寶貴固不否認有於右揭時、地將家中之物品自三樓陽台往樓下丟棄，
    以及動手撥員警曾發文身上所著之防彈衣，惟矢口否認有何毀損、妨害公務之故
    意，辯稱：因為心情不好喝酒後才把家中東西往樓下丟，丟的時候也沒有探頭出
    去看，不知道會損壞他人的東西；會動手去撥員警的防彈衣是因為員警要求要看
    伊的身分證件，伊比較慢拿出來，員警就要拿手銬銬住伊，所以才會這樣做，此
    外也沒有作出要打員警的手勢或動作云云。經查：
  (一)被告損壞被害人甲○○○之自小客車致該車受有車頭引擎蓋及車尾行李箱蓋凹陷
    、車漆脫落之損壞等情，業據證人甲○○○於警訊、本院審理時指述歷歷，並有
    被告所住公寓陽台外觀、現場經被告丟棄散落一地之物品、車輛遭損壞之相片附
    卷可稽。另被告雖辯稱：當時喝了點酒，不知道會砸壞他人物品云云。惟被告黏
    寶貴於本院審理時已明確供稱對於案發當時之情形均記憶清晰，且依據其於本院
    審理時所述與員警曾發文因拿身分證而有爭執拉扯之事情亦能詳細說明，堪信當
    時並未因酒醉致喪失分辨事理之能力，更何況經員警於案發時當場對被告黏寶貴
    為酒測結果，均符合標準，有酒精測試單二紙在卷可稽，被告黏寶貴當無飲酒至
    心神喪失或精神耗弱之情形。又被告黏寶貴於本院審理時亦坦承：知悉自己所住
    的地方是公寓，是住宅區，有很多人在住等語，則其對於該處樓下時常有人車往
    來並有車輛停放等情，實難諉為不知；況證人即被害人甲○○○於本院審理時亦
    到庭結證稱：「（問：Ｍ七一五六七號小客車是否你的車？（提示卷附相片））
    對，我就住在這附近，這輛車我就停在我家前面的路邊，平常都停在那裡，我住
    在那邊二十多年了，那裡是公寓式集合住宅區。當時我的車被他砸到時，我人在
    外面，有看到，被毀損的情形就如偵卷照片上所載，我要對他提出毀損的告訴。
    當時我有請警察來處理，就是今天來的這二位員警。」等語，顯然被告之前即多
    次自樓上往樓下丟棄物品，則其就此等行為將造成樓下人車之困擾而有損壞他人
    物品之情形，亦應有所認知。從而，被告黏寶貴辯稱不知道這樣子會毀壞他人之
    物品云云，乃不足為採。則被告黏寶貴毀損他人之物之客觀構成要件及主觀構成
    要件均已該當，此部分之犯行應屬事證明確而堪予認定。
  (二)又被告就妨害公務部分雖以前詞置辯，惟其拉扯掉員警曾發文身上所著之防彈背
    心等情，非但據該員警曾發文於本院審理時到庭證述：「我們到樓上時，他就在
    那邊叫囂，我們要看他的證件，他不願意‧‧‧，結果他救出手扯我的防彈衣，
    並且作勢要用腳踢我，我同事（即黃志成）就以現行犯當場逮捕他，他出手後我
    們才用手銬銬住他，因為他已經妨害公務了。」等語，而證人黃志成亦於本院審
    理時結證稱：「我們到場時，被告還有丟一個罐子下來，他下樓後，我們要跟他
    拿身分證，他沒有拿出來，還吐口水，作勢要用腳踢我們，因為他作勢要打我同
    事，還把我同事的防彈衣扯下，我才用手銬銬住他」等語，又證人張賓亦於本院
    審理時到庭結證證述：有看到被告用手去扯警察的防彈衣等語，核與被告黏寶貴
    於偵訊中供稱：「（問：為何警察來時你要拉扯警察身上的防彈衣？）因為他要
    看我的身分證，我不讓他看，就拉扯到他的衣服。當時我是想用腳踢他，我的動
    作都出來了。」等語相符，該等證人或為執行職務之公務員，或為鄰近路人，衡
    情與被告夙無怨隙，其等之證詞應堪可採信；此外，復有相片二紙在卷可資佐憑
    。本件被告黏寶貴對於依法執行職務之公務員施以強暴之犯行，亦屬事證明確而
    堪可採信。
  (三)綜上所述，本件被告黏寶貴之前開犯行均事證明確，應依法予以論科。
二、核被告黏寶貴所為係犯刑法第一百三十五條第一項之妨害公務罪以及刑法第三百
    五十四條之毀損罪。被告黏寶貴所犯前開二罪間，行為互殊，犯意各別，應予分
    論併罰。爰審酌被告黏寶貴素行尚稱良好，僅因一時心情不佳而藉酒澆愁，致趁
    酒興而為本件乖違行徑而罹刑章，以及其行為非但無視於員警執行公務之權威，
    甚且造成無辜他人之物損壞之困擾、本件被害人車輛遭毀損之情狀以及被告於事
    發後並未能積極與被害人取得和解之共識等情，就其所犯前開二罪，分別量處如
    主文所示之刑，並均依法諭知易科罰金之折算標準及定應執行之刑，以資懲儆。
據上論斷，應依刑事訴訟法第二百九十九條第一項前段，刑法第一百三十五條第一項
第三百五十四條、第四十一條第一項前段、第五十一條第六款，罰金罰鍰提高標準條
例第一條前段、第二條，判決如主文。
中      華      民      國      九十二      年    五    月    二十八    日
                            臺灣臺中地方法院刑事第七庭
                                        法  官  林學晴
右正本證明與原本無異。
如不服本判決，應於送達後十日內向本院提出上訴狀（須附繕本），上訴於臺灣高等
法院臺中分院。
                                        書記官
中      華      民      國      九十二      年    五    月    二十八    日
附錄論罪科刑法條
刑法第一百三十五條（第一項）
對於公務員依法執行職務時，施強暴脅迫者，處三年以下有期徒刑、拘役或三百元以
下罰金。
刑法第三百五十四條
毀棄、損壞前二條以外之他人之物或致令不堪用，足以生損害於公眾或他人者，處二
年以下有期徒刑、拘役或五百元以下罰金。


司法院資訊處製作；財團法人民間司法改革基金會備份。
